# 母公司投资新设立子公司的处理？

提问人：跳动的云 时间：2011-03-21 12:02:15
如果母公司出资 500 万设立一家子公司，该 500 万由 100 万的银行存款和账面值为 300 万但评估为 400 万的固定资产组成，那么母公司在处理的时候，到底是按账面值 300 万转出不确认评估值和账面值之间的 100 收益，还是就是按 300 万来核算呢？ 该子公司的处理：
DR：银行存款 100 固定资产 400 CR：实收资本 500 母公司第一种处理：DR：长期投权
投资500 CR：银行存款 100 固定资产清理 300 营
业外收入 100 编制合并报表的时候，抵销这部分未实现的内部交易损益（暂不考虑折旧因素的影响） DR：实收资本 500 CR：
长期股权投资 500 DR：营业外收入 CR：投资收益 第二种处理 DR：长期投资 400 CR：银行存款 100 固定资产清理300 编制合并报表时 DR：实收资本 500
CR：长期投资 400 ？（差额 100 如何处理呢）
[ 本帖最后由 跳动的云 于 2011-3-21 12:06 编辑 ]

回答人：chenyiwei
这个问题已经讨论过多次。我个人倾向于你说的第二种处理方式。在你说的第二种方法下，抵销分录贷记固定资产 100 。（即使你说的第一种方法，抵销分录中也是贷记固定资产 100 ，将该固定资产恢复到原账面价值，而不是贷记投资收益 100 。）

回答人：chenyiwei
回复 藤椅 xxcg11 的帖子从B公司的角度，要考虑接受这些投资资产是否构成了一项同一控制下的企业合并。如果从B的角度构成同一控制下企业合并的，则B原则上应以原账面价值计量这些资产。但如果增加的实收资本额系按这些资产的评估值计算，且增加的实收资本额大于这些净资产的帐面价值的，则为了避免个别报表层面出现资本公积借方余额的情况，也可以选择以评估值入账，但在编制合并报表时应还原到原账面价值。 本版面上对此问题的讨论很多，建议你先搜索一下。